---
title: Tutorial para baixar processos de primeira instância do Tribunal de 
    Justiça de São Paulo usando R.
output: github_document
---

## Introdução

Este tutorial mostra como criar uma sequência de números de processos judiciais de primeira instância de São Paulo e em seguida iniciar o download das informações processuais. 

Para tanto, é necessário instalar e carregar alguns pacotes to CRAN e outros que estão somente no Github.

```{r setup, include = FALSE}
knitr::opts_chunk$set(
  collapse = TRUE,
  comment = "#>",
  comments=FALSE,
  warnings=FALSE
)
```


# Pacotes necessários

```{r,eval=FALSE}
install.packages("devtools")
devtools::install_github("courtsbr/JurisMiner")
devtools::install_github("courtsbr/esaj")
devtools::install_github("jjesusfilho/tjsp")
```


```{r}
library(JurisMiner)
library(tjsp)
library(fs)
library(esaj)
library(knitr)
```

```


## Sequência

A função `cnj_sequencia` cria uma sequência de números. Devemos indicar o número inicial, o número final, o ano, o nível, no caso será sempre 8 para indicar que é estadual, o número da UF, para indicar que é o Estado de São Paulo e número do distribuidor. Você pode acessar essas informações nesses links: [Resolução 65/2008 CNJ](http://www.cnj.jus.br/images/stories/docs_cnj/resolucao/rescnj_65.pdf) e [Códigos das unidades judiciárias](http://www.cnj.jus.br/images/programas/numeracao-unica/tribunais-estaduais/foros-1.xls)

Abaixo criamos uma sequência dos 100 possíveis primeiros números recebidos pelos processos distribuídos. Muitos números, na verdade, não estão vinculados a processos algum por erro, porque foram destinados a outro procedimento ou porque são cartas precatórias.

```{r}
sequencia<-cnj_sequencial(inicio=1,fim=100,ano=2016,nivel=8,uf=26,distribuidor=0050)

diretorio<-dir_create("data-raw/cpopg")
head(sequencia)
```

# Baixandos as informações

O procedimentos abaixo baixa os htmls com as informações processuais. Em seguida, verificamos o tamanho de cada arquivo. Se for em torno de 85K, significa que a página está vazia.

```{r,eval=FALSE,echo=TRUE}
download_cpopg(sequencia,diretorio) 

kable(informacoes)
```


```{r}
informacoes<-file_info(dir_ls(diretorio))

head(knitr::kable(informacoes[c(1,3)]),20)
```


